臺灣臺北地方法院民事裁定　　　　　　　 94年度小抗字第7號
抗　告　人　甲○○
相　對　人　中華電信股份有限公司北區分公司
法定代理人　薛紀建
上列抗告人與相對人間請求給付電信費事件，對於中華民國九十
四年五月六日本院臺北簡易庭所為之裁定提起抗告，本院裁定如
下：
　　主  文
抗告駁回。
抗告程序費用由抗告人負擔。
　　理  由
一、本件抗告意旨略以：鈞院於民國94年3月30日所為命抗告人
    於收受裁定後五日內補繳第二審上訴之裁判費之補費裁定，
    於94年4月8日送達於抗告人居住之大廈，惟並非抗告人所親
    收，送達程序不合法，致抗告人未遵期補繳裁判費，而遭鈞
    院駁回其上訴，為此具狀抗告，請求廢棄該裁定云云。
二、按向第二審法院上訴，應依第77條之16之規定，繳納裁判費
    ，此為必要之程式；上訴人提起上訴不合程式而可以補正者
    ，原第一審法院應定期命其補正，如不於期間內補正者，應
    以裁定駁回之。民事訴訟法第442條第2項定有明文，上開規
    定於小額訴訟程序準用之，同法第436條之32亦有明文。次
    按，送達於住居所、事務所或營業所不獲會晤應受送達人者
    ，得將文書付與有辨別事理能力之同居人或受僱人，民事訴
    訟法第137條規定參照。再按，受公寓大廈管理委員會僱用
    之管理員，其所服勞務包括為公寓大廈住戶接收郵件者，性
    質上應屬全體住戶之受僱人，即與同法第137條第1項規定之
    受僱人相當。郵政機關之郵差送達文書於住、居所、事務所
    或營業所，不獲會晤應受送達人，而將文書付與公寓大廈管
    理員者，為合法送達，該管理員何時將文書轉交應受送達人
    ，已生之送達效力不受影響（最高法院88年度台上字第1752
    號判決意旨參照）。
三、經查，本件抗告人對本院臺北簡易庭於94年2月5日所為之第
    一審判決提起上訴，未據繳納裁判費，經本院臺北簡易庭於
    94年3月30日以裁定命抗告人於收受送達後5日內補繳，該補
    費裁定於94年4月8日經郵政機關依民事訴訟法第137條第1項
    規定送達於抗告人之住所，並由抗告人住所之大廈管理委員
    會管理員李慶倫以受僱人之身分簽收，有本院送達證書乙份
    在卷可查（見原審卷宗第49頁），依上開說明，前揭裁定已
    生合法送達之效力，抗告人以該補費裁定未交抗告人親收，
    送達程序不合法云云，即無足採。是原審以抗告人之上訴未
    依法繳納裁判費為由，裁定駁回其上訴，核無不合，抗告意
    旨指摘原審裁定不當請求廢棄，為無理由，應予駁回。
四、依民事訴訟法第436條之32第3項、第495條之1、第444條第2
    項、第95條、第78條，裁定如主文。
中　　華　　民　　國　　94　　年　　6 　　月　　7 　　日
                    民事第二庭  審判長法　官　鄭純惠
                                      法  官  楊代華
                                      法  官  洪純莉
以上正本係照原本作成。
本裁定不得抗告
中　　華　　民　　國　　94　　年　　6 　　月　　7 　　日
                                      書記官  黃慧怡
